臺灣臺南地方法院刑事判決　　　　　　 94年度交訴字第218號
公　訴　人　臺灣臺南地方法院檢察署檢察官
被　　　告　丙○○
上列被告因過失致死等案件，經檢察官提起公訴（九十四年度偵
字第一０二六八號），被告於準備程序進行中就被訴事實為有罪
之陳述，經本院合議庭裁定由受命法官獨任進行簡式審判程序後
，判決如下：
    主  文
丙○○服用酒類，不能安全駕駛動力交通工具而駕駛，處有期徒
刑肆月；又因過失致人於死，處有期徒刑壹年；又駕駛動力交通
工具肇事，致人死而逃逸，處有期徒刑拾月。應執行有期徒刑貳
年，緩刑五年，緩刑期內付保護管束。
    事實及理由
一、本件犯罪事實：丙○○於民國九十四年八月十日凌晨，與友
    人在臺南市○○○路○段三０八號好佳人ＫＴＶ，飲用啤酒
    後，已達於不能安全駕駛動力交通工具之程度，竟仍於同日
    凌晨五時許，駕駛車牌號碼二五八０－ＬＷ號自用小客車，
    自好佳人ＫＴＶ出發，沿臺南市○○路由南往北方向行駛。
    嗣同日凌晨五時三十五分許，其駕車行經該路六十九號前，
    理應注意汽車駕駛人，血液中酒精濃度超過百分之０點０五
    以上者，不得駕車，且應注意行車速度，依標誌或標線之規
    定，無標誌或標線者，時速不得超過五十公里，並應注意汽
    車行駛時，駕駛人應注意車前狀況，並隨時採取必要之安全
    措施，又依當時天候晴朗、日間自然光線、路面乾燥、無缺
    陷、無障礙物，視距良好等情，客觀上並無不能注意之情事
    ，竟因不勝酒力致操控能力變差，且疏於注意車前狀況，即
    貿然以時速約八十公里之速度超速前行，因而不慎撞及同向
    在前由李和義（起訴書誤載為李義和）所駕駛之車牌號碼Ｎ
    ＫＦ－五０三號重型機車，李和義因而跌落地面，並受有頭
    部外傷併顱骨骨折、左側氣胸、骨盆骨折併右側股骨轉子間
    開放性骨折等傷害。而李和義經送醫救治後，延至同日上午
    六時五十分左右，仍因多發性損傷合併內出血而傷重不治死
    亡。豈知丙○○駕車肇事，並造成李和義死亡之結果，竟未
    下車察看，且未採取任何救護措施，或報警前來處理，隨即
    另行起意，逕行駕車逃離現場。丙○○因駕駛上開自用小客
    車，行至臺南市○○路○段與公園路之交岔路口欲右轉進入
    公園路時，復不慎撞及林益頓所駕駛之車牌號碼五七七－Ｎ
    Ｐ號營業小客車，致林益頓受有頭部外傷、左前額及右手擦
    傷等傷害（過失傷害部分未據告訴），丙○○並因此交通事
    故始停止逃逸而為警查獲。嗣其經臺南醫院醫療人員抽血檢
    驗結果，測得其血液中所含酒精濃度，高達一六三ＭＧ／Ｄ
    Ｌ（換算成吐氣酒精濃度約為每公升０點八一五毫克）。案
    經李和義之子乙○○告訴及臺南市警察局第二分局報請臺灣
    臺南地方法院檢察署檢察官偵查起訴。
二、本件係經被告丙○○於準備程序為有罪之表示，由本院合議
    庭裁定由受命法官獨任以簡式審判程序加以審理，依刑事訴
    訟法第二百七十三條之二、第一百五十九條第二項之規定，
    不適用傳聞法則有關限制證據能力之相關規定；並得依同法
    第三百十條之二準用第四百五十四條之規定製作略式判決書
    （僅記載「證據名稱」），先予敘明。
三、證據名稱：
  (一)被告丙○○於本院審理時自白。
  (二)證人李瑟榖（被告車上乘客）、林益頓於警詢中之陳述。
  (三)卷附：
  衛生署臺南醫院檢驗科急診生化檢驗結果單。
  刑法第一百八十五條之三案件測試觀察紀錄表。
  國立成功大學醫學院附設醫院九十四年八月十日乙種診斷證
    明書。
  臺灣臺南地方法院檢察署相驗屍體證明書。
  臺灣臺南地方法院檢察署驗斷書。
  道路交通事故調查報告表(一)、(二)。
  道路交通事故現場圖。
  道路交通事故現場蒐證照片三十六張。
  臺灣高等法院被告前案紀錄表一份。
四、核被告丙○○所為，係犯刑法第一百八十五條之三服用酒類
    不能安全駕駛動力交通工具而駕駛罪、同法第一百八十五條
    之四之駕車肇事逃逸罪及同法第二百七十六條第一項之普通
    過失致死罪。被告係酒醉駕車因而致人死亡，應依道路交通
    管理處罰條例第八十六條第一項規定就其過失致人於死罪部
    分加重其刑。又被告所犯上開三罪間，犯意各別，罪質互異
    ，行為互殊，犯罪構成要件不同，應分論併罰。本院審酌被
    告犯罪之動機、目的、手段；其生活狀況與本件犯罪所生之
    危險、損害；其飲酒後猶然駕車超速行駛，對於自己及大眾
    行車安全均足生嚴重危害；其於酒後未注意車前狀況之超速
    駕駛行為，係本件車禍發生之唯一因素，其過失程度，經核
    實非輕微；且被告之上開過失駕駛行為，更造成被害人死亡
    之嚴重後果；又其於駕車肇事後，竟不顧被害人業已受到嚴
    重撞擊而倒地，仍迅速駕車逃離現場，其惡性亦屬重大；然
    被告犯罪後業已坦白承認所為，已與被害人家屬就民事損害
    賠償事宜成立調解，亦有臺南市中西區調解委員會調解書一
    紙附卷可憑，其犯罪後態度經核尚稱良好等一切情狀，分別
    量處如主文所示之刑，並定其應執行之刑。
五、再被告丙○○前未曾受有期徒刑以上刑之宣告，有臺灣高等
    法院被告全國前案紀錄表一紙在卷為憑，其因過失駕駛行為
    ，造成被害人死亡之結果，且因心生害怕，竟於肇事後駕車
    逃逸等行為，雖已造成難以彌補之遺憾，然其經過此次調查
    、審理過程之教訓後，應已知所悔悟、警惕，而無再次犯罪
    之疑慮，且其就前開犯行，均已坦白承認，並與被害人家屬
    達成和解，已見悔意，經此刑之宣告後，應知警惕而無再犯
    之虞，本院因認暫不執行其刑為當，併宣告緩刑五年，用啟
    自新。惟被告於緩刑期內，尚有交專人長期輔導之必要，是
    另諭知緩刑期內交付保護管束，以觀後效。
五、據上論斷，應依刑事訴訟法第二百七十三條之一第一項、第
    二百九十九條第一項前段、第三百十條之二，刑法第一百八
    十五條之三、第一百八十五條之四、第二百七十六條第一項
    、第五十一條第五款、第七十四條第一款、九十三條第一項
    ，道路交通管理處罰條例第八十六條第一項，罰金罰鍰提高
    標準條例第一條前段，判決如主文。
本案經檢察官甲○到庭執行職務。
中　　華　　民　　國　　94　　年　　11　　月　　25　　日
　　　　　　　　　    交通法庭  法　官　莊玉熙
以上正本證明與原本無異。
如不服本判決，應於判決送達後10日內，向本院提出上訴狀。
　　　　　　　　　　　　　　　　書記官　劉鴻瑛
中　　華　　民　　國　　94　　年　　11　　月　　28　　日
附錄法條：
刑法第一百八十五條之三：
服用毒品、麻醉藥品、酒類或其他相類之物，不能安全駕駛動力
交通工具而駕駛者，處一年以下有期徒刑、拘役或三萬元以下罰
金。
刑法第一百八十五條之四：
駕駛動力交通工具肇事，致人死傷而逃逸者，處六月以上五年以
下有期徒刑。
刑法第二百七十六條第一項：
因過失致人於死者，處二年以下有期徒刑、拘役或二千元以下罰
金。
